【裁判字號】    94,訴,3052
【裁判日期】    950127
【裁判案由】    毒品危害防制條例
【裁判全文】
臺灣板橋地方法院刑事判決              94年度訴字第3052號
公  訴  人  臺灣板橋地方法院檢察署檢察官
被      告  甲○○
                      4號5樓.
上列被告因違反毒品危害防制條例案件，經檢察官提起公訴（94
年度核退毒偵字第968 號），本院合議庭裁定依簡式審判程序審
理，本院判決如下：
    主  文
甲○○連續施用第一級毒品，處有期徒刑陸月，如易科罰金以
佰元折算壹日。
    事  實
一、甲○○前因施用毒品案件，經執行觀察勒戒後認無繼續施用
    傾向，於民國90年7 月31日釋放出所，並由臺灣板橋地方法
    院檢察署檢察官於90年8 月1 日以90年度毒偵字第1767號為
    不起訴處分確定。復又因施用毒品案件，由臺灣板橋地方法
    院檢察署檢察官於92年8 月27日以92年度毒偵緝字第298 號
    提起公訴並聲請強制戒治，經本院以92年度訴字第2120號判
    決應執行有期徒刑九月確定（於本件不構成累犯）。詎甲○
    ○仍不知悔改，於前次勒戒執行完畢釋放後五年內，復又基
    於同時施用毒品海洛因及安非他命之概括犯意，自94年1 月
    初起至94年2 月2 日下午11時許止，連續在臺北縣永和市○
    ○路39巷32弄8 號2 樓住處內，將毒品海洛因與安非他命放
    在一起之方式，同時施用第一、二級毒品海洛因及安非他命
    ，嗣為警於94年2 月2 日下午11時許，在上址臺北縣永和市
    ○○路39巷32弄8 號2 樓住處查獲，並扣得均非屬甲○○所
    有，而係其男友隋風恆所有之毒品海洛因十四小包（淨重8.
    7 公克）、安非他命一瓶（毛重0.25公克）、大麻五包（淨
    重3.1 公克）、海洛因殘渣袋三十二個、吸食器四組、研磨
    機二組、酒精燈一組、電子磅秤一組、分裝勺四支、分裝袋
    （大）二百六十個與分裝袋（中）一百個等物。
二、案經臺北縣政府警察局永和分局報告臺灣板橋地方法院檢察
    署檢察官偵查起訴。
    理  由
一、訊據被告甲○○對於上揭犯罪事實均坦承不諱。再被告為警
    於94年2 月3 日下午5 時許，採尿送驗結果，其尿液係呈安
    非他命與鴉片類陽性反應（按施用海洛因經水解後呈鴉片類
    陽性反應）等情，此有臺灣檢驗科技股份有限公司出具之濫
    用藥物尿液檢驗報告一紙附卷可稽（見94年度核退毒偵字第
    968 號偵查卷第23頁）。參以，被告前因施用毒品案件，經
    執行觀察勒戒後認無繼續施用傾向，於90年7 月31日釋放出
    所，並由臺灣板橋地方法院檢察署檢察官於90年8 月1 日以
    90年度毒偵字第1767號為不起訴處分確定。復又因施用毒品
    案件，由臺灣板橋地方法院檢察署檢察官於92年8 月27日以
    92年度毒偵緝字第298 號提起公訴並聲請強制戒治，經本院
    以92年度訴字第2120號判決應執行有期徒刑九月確定等情，
    復有臺灣高等法院被告前案紀錄表一件在卷足參。事證明確
    ，被告犯行堪以認定，應予依法論科。
二、查海洛因與安非他命分別屬於毒品危害防制條例第2 條第2
    項第1 款、第2 款所列之第一級、第二級毒品，故核被告所
    為，係犯毒品危害防制條例第10條第1 項之施用第一級毒品
    罪與第2 項之施用第二級毒品罪。又被告施用海洛因與安非
    他命前後非法持有海洛因與安非他命之低度行為，應為施用
    之高度行為所吸收，應僅論以施用之高度行為。再被告先後
    多次施用海洛因與安非他命之犯行，時間均緊接，犯罪構成
    要件各相同，所犯罪名皆屬同一，顯各係基於概括犯意反覆
    為之，應均論以刑法第56條所規定連續犯之一罪，然被告犯
    後業已坦承犯行，深具悔意，爰就施用海洛因之部分，不加
    重其刑。再被告係同時施用毒品海洛因與安非他命，業經被
    告供述在卷，而公訴人亦認同被告之上開供述，未就被告係
    分別施用上開毒品海洛因與安非他命加以舉證，此外，亦無
    其他積極證據足認被告係分別施用上開毒品海洛因與安非他
    命，爰採用被告之上開供述－即被告係同時施用毒品海洛因
    與安非他命。被告係同時施用上開毒品海洛因與安非他命，
    足認被告係一行為觸犯二罪名，為想像競合犯，應依刑法第
    55條前段之規定，從一重之施用毒品海洛因罪處斷。爰審酌
    被告再度違反禁令，非法施用足以導致精神障礙及生命危險
    之毒品，危害身心甚鉅，且施用毒品後可能做出對於他人或
    社會有危害之衝動行為，惟被告犯罪後坦承犯行之態度，且
    被告請求本院從輕量刑等一切情狀，量處被告如主文所示之
    刑，並諭知如易科罰金之折算標準，以資懲儆。
三、扣案之毒品海洛因十四小包（淨重8.7 公克）、安非他命一
    瓶（毛重0.25公克）、大麻五包（淨重3.1 公克）、海洛因
    殘渣袋三十二個、吸食器四組、研磨機二組、酒精燈一組、
    電子磅秤一組、分裝勺四支、分裝袋（大）二百六十個與分
    裝袋（中）一百個等物，被告供稱該等物品並非其所有，而
    係屬於其男友隋風恆所有之物等語，因隋風恆現因涉嫌販賣
    毒品罪嫌，被臺灣板橋地方法院檢察署檢察官偵辦中，為避
    免在爾後之偵審程序進行中，上開證物已被沒收或銷燬而無
    從提示該等證物予該案之被告表示意見，本院爰就上開不是
    屬於被告所有之毒品與物品，不在本案宣告沒收銷燬或沒收
    之，附此敘明。
四、末按「除被告所犯為死刑、無期徒刑、最輕本刑為三年以上
    有期徒刑之罪或高等法院管轄第一審案件者外，於前條第一
    項程序進行中，被告先就被訴事實為有罪之陳述時，審判長
    得告知被告簡式審判程序之旨，並聽取當事人、代理人、辯
    護人及輔佐人之意見後，裁定進行簡式審判程序。」刑事訴
    訟法第273 條之1 第1 項定有明文。查本件被告所犯上開施
    用毒品之罪，非最輕本刑為三年以上有期徒刑之罪，且被告
    於本院95年1 月13日審判程序進行中，復就被訴之事實為有
    罪之陳述，經告知被告簡式審判程序之旨，被告及公訴人對
    於本件改依簡式審判程序審理亦均表示無意見，本院即依前
    揭刑事訴訟法規定，裁定本件進行簡式審判程序，末此敘明
    。
據上論斷，應依刑事訴訟法第299 條第1 項前段、第273 條之1
第1 項，毒品危害防制條例第10條第1 項、第2 項、第18條第1
項前段，刑法第11條前段、第56條、第55條前段、第41條第1 項
前段，罰金罰鍰提高標準條例第2 條，判決如主文。
本案經檢察官徐名駒到庭執行職務。
中    華    民    國    95    年    1     月    27    日
                刑事第四庭   法  官  許必奇
以上正本證明與原本無異。
如不服本判決，應於判決送達後10日內，向本院提出上訴狀。
                             書記官  金和國
中    華    民    國    95    年    1     月    27    日
附錄：
毒品危害防制條例第10條：
施用第一級毒品者，處 6 月以上 5 年以下有期徒刑。
施用第二級毒品者，處 3 年以下有期徒刑。


司法院資訊處製作；財團法人民間司法改革基金會備份。
